臺灣桃園地方法院民事裁定
110年度訴字第829號
原      告  長春藤旅行社股份有限公司


法定代理人  廖瑞超  
上列原告與被告陳一銘間請求返還不當得利事件，原告為訴之追
加（追加被告The Heart Travel Company、侯得世、陳薏如、謝
煒勇），本院裁定如下：
    主  文
原告追加之訴駁回。
追加之訴訴訟費用由原告負擔。 
    理  由
一、按訴狀送達後，原告不得將原訴變更或追加他訴。但有下列
    各款情形之一者，不在此限：㈠被告同意者。㈡請求之基礎事
    實同一者。㈢擴張或減縮應受判決事項之聲明者。㈣因事變更
    而以他項聲明代最初之聲明者。㈤該訴訟標的對於數人必須
    合一確定時，追加其原非當事人之人為當事人者。㈥訴訟進
    行中，於某法律關係之成立與否有爭執，而其裁判應以該法
    律關係為據，並求對於被告確定其法律關係之判決者。㈦不
    甚礙被告之防禦及訴訟之終結者，民事訴訟法第255條第1項
    但書第1至7款定有明文。而所謂基礎事實同一，係指變更或
    追加之訴與原訴之主要爭點有其共同，各請求利益之主張在
    社會生活上可認為同一或關連，而就原請求之訴訟及證據資
    料，於審理繼續進行在相當程度範圍內具有同一性或一體性
    ，得期待後請求之審理予以利用，俾先後兩請求同一程序得
    加以解決，避免重複審理，進而為統一解決紛爭者而言；是
    否可依民事訴訟法第255條第1項第2款請求之基礎事實同一
    ，追加原非當事人之人為當事人，應考慮被告之防禦權是否
    受到不利益及在訴訟之過程，准予為訴之變更、追加後，原
    來已經進行過之訴訟資料與證據資料，有無繼續使用之可能
    性及價值，以兼顧當事人訴訟權益之保障及訴訟經濟之要求
    （最高法院91年度台抗字第552號裁定、90年度台抗字第519
    號裁定、民國106年8月8日第13次民事庭會議決議等可參）
    。
二、本件原告於110年2月19日對被告陳一銘聲請核發支付命令，
    請求被告返還不當得利新臺幣（下同）146萬0,030元，因原
    告帳戶於105年3月14日、104年6月8日分別有80萬0,030元、
    66萬元之款項流向被告帳戶，嗣原告於111年10月19日具狀
    追加被告The Heart Travel Company、侯得世、陳薏如、謝
    煒勇（見本院卷四第155頁以下），主張被告、追加被告侯
    得世、陳薏如與訴外人陳韻竹合夥共同經營設立追加被告Th
    e Heart Travel Company，盜用原告名義對外簽約及款項支
    付，事後逕將款項轉給被告，陳韻竹先前有承諾要返還原告
    款項，但委任追加被告謝煒勇律師後都不還，追加被告謝煒
    勇為貪圖訴訟利益，對原告法定代理人提出刑事及刑事告訴
    ，上開追加被告應與被告應負連帶侵權之賠償責任等語。
三、經查，原告欲請求追加被告連帶給付之原因事實與本件不同
    ，且被告於111年10月31日言詞辯論程序當庭表示不同意原
    告追加，又本件已審理約一年半原告始提出追加被告，顯為
    遲滯訴訟且有礙追加被告之防禦，復無民事訴訟法第255條
    第1項但書7款之得將原訴變更或追加他訴事由，揆諸上開說
    明，難認本件原告可依民事訴訟法第255條第1項但書之規定
    ，追加The Heart Travel Company、侯得世、陳薏如、謝煒
    勇為被告，其所為訴之追加不合法，應予駁回。
四、依民事訴訟法第249條第1項第6款，第95條，第78條，裁定
    如主文。
中　　華　　民　　國　　111 　年　　11　　月　　3 　　日
                  民事第四庭    法　官　陳容蓉
以上正本係照原本作成
如對本裁定抗告須於裁定送達後10日內向本院提出抗告狀，並應
繳納抗告費新台幣壹仟元。
中　　華　　民　　國　　111 　年　　11　　月　　 3　　日
                                書記官　陳𥴡濤